臺灣臺中地方法院刑事裁定
111年度聲字第2417號
聲  請  人  臺灣臺中地方檢察署檢察官
受  刑  人  林銘基




上聲請人因受刑人數罪併罰有二裁判以上，聲請定其應執行之刑
（111年度執聲字第1725號），本院裁定如下：
    主    文
林銘基所犯如附表所示各罪所處之刑，應執行有期徒刑伍年肆月
。
    理    由
一、本件聲請意旨略以：受刑人林銘基犯數罪，先後經判決確定
    如附表，應依刑法第53條、第51條第5款，定應執行之刑，
    爰依刑事訴訟法第477條第1項之規定聲請裁定等語。　
二、按裁判確定前犯數罪者，併合處罰之；又數罪併罰有二裁判
    以上者，依刑法第51條之規定，定其應執行之刑，同法第50
    條第1項、第53條分別定有明文。再數罪併罰，分別宣告其
    罪之刑，如宣告多數有期徒刑者，於各刑中之最長期以上，
    各刑合併之刑期以下，定其刑期。但不得逾30年，刑法第51
    條第5款亦定有明文。再按有二裁判以上，經定其執行刑後
    ，又與其他裁判併合而更定其執行刑者，前定之執行刑當然
    失效，仍應以原來宣告之數個刑罰計算，而不以當時該數罪
    所定應執行刑為計算之基準（最高法院57年度台抗字第198
    號裁定參照）；而上開更定之應執行刑，不應比前定之應執
    行刑加計其他裁判所處刑期後為重，否則即與法律秩序理念
    及法律目的之內部界限有違，難認適法（最高法院93年度台
    非字第192號裁定意旨參照）。
三、經查，本件受刑人林銘基因犯如附表所示各罪，經法院判處
    如附表所示之刑，均經分別確定在案，有各該案件判決書及
    臺灣高等法院被告前案紀錄表在卷可稽。茲檢察官聲請定其
    應執行之刑，本院審核認聲請為正當。又依最高法院刑事大
    法庭110年度台抗大字第489號裁定意旨，本院曾發函給受刑
    人，告以收受函文後5日內就本件定應執行刑具狀陳述意見
    ，其於民國111年8月8日收受本院函文後表示無意見等語，
    有本院函文、送達證書及陳述意見表在卷可參，已足保障受
    刑人之陳述意見權。爰審酌定應執行刑之自由裁量事項時，
    所應受之法律內、外界限之拘束，並綜合斟酌受刑人犯罪行
    為之不法與罪責程度、罪名、罪數、各次犯罪時間之間隔等
    一切具體情狀，就各罪宣告之有期徒刑定其應執行之刑。　
四、依刑事訴訟法第477條第1項，刑法第53條、第51條第5款，
    裁定如主文。　　　
中　　華　　民　　國　　111 　年　　8 　　月　　15　  日
                  刑事第十五庭  法  官  張雅涵
以上正本證明與原本無異。
如不服本裁定，應於收受送達後5日內向本院提出抗告狀。（應
附繕本）
　　　　　　　　　　　　　　　　書記官  曾惠雅
中　　華　　民　　國　　111 　年　　8 　　月　　16　  日










附表：
編         號  1 2 3 罪         名  詐欺 詐欺 詐欺 宣   告    刑  有期徒刑1年1月（共3罪）  有期徒刑1年2月 （2罪） 有期徒刑1年3月 犯 罪  日　期  110年3月7日 （3次） 110年3月7日 （2次） 110年3月7日  偵查（自訴）機關年度案號  桃園地檢110年度偵字第13740、15723、19555號（原聲請書載為110年度偵字第13740號等，應予補充） 桃園地檢110年度偵字第13740、15723、19555號（原聲請書載為110年度偵字第13740號等，應予補充） 桃園地檢110年度偵字第13740、15723、19555號（原聲請書載為110年度偵字第13740號等，應予補充） 最後事實審 法      院 桃園地院 桃園地院 桃園地院  案      號 110年度金訴字 第86號 110年度金訴字 第86號 110年度金訴字 第86號  判 決日 期 110年10月6日 110年10月6日 110年10月6日 確定判決 法      院 桃園地院 桃園地院 桃園地院  案      號 110年度金訴字 第86號 110年度金訴字 第86號 110年度金訴字 第86號  判決確定日期 110年11月17日 110年11月17日 110年11月17日 是否為得易科罰金、社勞案件  否 否 否 備         註  桃園地檢111年度執字第1103號     （編號1至3經桃園地院定應執行有期徒刑2年）   
　
　　 　
編         號  4 5 6 罪         名  詐欺 詐欺 詐欺 宣   告   刑  有期徒刑1年 有期徒刑1年1月（2罪） 有期徒刑1年2月 犯  罪 日 期  109年10月29日 109年11月1日 （2次） 109年11月1日  偵查（自訴）機關年度案號  士林地檢110年度偵字第3478號 士林地檢110年度偵字第3478號 士林地檢110年度偵字第3478號 最後事實審 法      院 士林地院 士林地院 士林地院  案      號 110年度審金訴字第438號 110年度審金訴字第438號 110年度審金訴字第438號  判 決 日期 110年10月29日 110年10月29日 110年10月29日 確定判決 法      院 士林地院 士林地院 士林地院  案      號 110年度審金訴字第438號 110年度審金訴字第438號 110年度審金訴字第438號  判決確定日期 110年11月30日 110年11月30日 110年11月30日 是否為得易科罰金、社勞案件  否 否 否 備         註  士林地檢111年度執字第495號     （編號4至8經士林地院定應執行有期徒刑1年6月）   
　　　　　　
編         號  7 8 （原聲請書漏載） 9 罪         名  詐欺 詐欺 詐欺 宣   告   刑  有期徒刑1年3月 （2罪） 有期徒刑1年4月 有期徒刑1年2月（3罪） 犯 罪 日 期  109年11月1日（2次） 109年11月1日  109年12月6日、同年12月9日、同年12月10日 偵查（自訴）機關年度案號  士林地檢110年度偵字第3478號 士林地檢110年度偵字第3478號 桃園地檢110年度偵字第19942號 最後事實審 法     院 士林地院 士林地院 桃園地院  案     號 110年度審金訴字第438號 110年度審金訴字第438號 110年度審訴字 第992號  判 決日 期 110年10月29日 110年10月29日 111年4月22日 確定判決 法      院 士林地院 士林地院 桃園地院  案      號 110年度審金訴字第438號 110年度審金訴字第438號 110年度審訴字 第992號  判決確定日期 110年11月30日 110年11月30日 111年5月25日 是否為得易科罰金、社勞案件  否 否 否 備         註  士林地檢111年度執字第495號   桃園地檢111年度執字第4807號   （編號4至8經士林地院定應執行有期徒刑1年6月）  （編號9至11經桃園地院定應執行有期徒刑3年4月） 
　　　　　　
編         號  10 11  12 罪         名  詐欺 詐欺 詐欺 宣   告   刑  有期徒刑1年4月（4罪） 有期徒刑1年6月 有期徒刑1年1月（10罪） 犯 罪 日 期  109年12月6日、同年12月9日（3次） 109年12月9日  109年11月11日（10次）  偵查（自訴）機關年度案號  桃園地檢110年度偵字第19942號 桃園地檢110年度偵字第19942號 新竹地檢110年度偵字第5878號 最後事實審 法     院 桃園地院 桃園地院 新竹地院  案     號 110年度審訴字 第992號 110年度審訴字 第992號 110年度金訴字 第414號  判 決日 期 111年4月22日 111年4月22日 111年4月25日 確定判決 法      院 桃園地院 桃園地院 新竹地院  案      號 110年度審訴字 第992號 110年度審訴字 第992號 110年度金訴字 第414號  判決確定日期 111年5月25日 111年5月25日 111年5月27日 是否為得易科罰金、社勞案件  否 否 否 備         註  桃園地檢111年度執字第4807號  新竹地檢111年度執字第2130號   （編號9至11經桃園地院定應執行有期徒刑3年4月）  （編號12至14經新竹地院定應執行有期徒刑2年3月） 
　　　　　　
　　　　　 
編         號  13 14  15 罪         名  詐欺 詐欺 詐欺 宣   告   刑  有期徒刑1年2月（2罪） 有期徒刑1年3月  有期徒刑1年1月 犯 罪 日 期  109年11月11日（2次）  109年11月11日  109年12月7日  偵查（自訴）機關年度案號  新竹地檢110年度偵字第5878號 新竹地檢110年度偵字第5878號 橋頭地檢110年度偵字第14403號 最後事實審 法     院 新竹地院 新竹地院 橋頭地院  案     號 110年度金訴字 第414號 110年度金訴字 第414號 110年度審金訴  字第40號  判 決日 期 111年4月25日 111年4月25日 111年3月17日 確定判決 法      院 新竹地院 新竹地院 橋頭地院  案      號 110年度金訴字 第414號 110年度金訴字 第414號 110年度審金訴  字第40號  判決確定日期 111年5月27日 111年5月27日 111年4月14日 是否為得易科罰金、社勞案件  否 否 否 備         註  新竹地檢111年度執字第2130號  橋頭地檢111年度執字第2827號   （編號12至14經新竹地院定應執行有期徒刑2年3月）  （編號15至18經橋頭地院定應執行有期徒刑2年4月） 
　　　　　　
　　　　　 
編         號  16 17  18 罪         名  詐欺 詐欺 詐欺 宣   告   刑  有期徒刑1年2月（3罪） 有期徒刑1年3月（2罪） 有期徒刑1年5月（2罪） 犯 罪 日 期  109年12月7日（3次）  109年12月7日（2次）  109年12月7日（2次） 偵查（自訴）機關年度案號  橋頭地檢110年度偵字第14403號 橋頭地檢110年度偵字第14403號 橋頭地檢110年度偵字第14403號 最後事實審 法     院 橋頭地院 橋頭地院 橋頭地院  案     號 110年度審金訴字 第40號 110年度審金訴字 第40號 110年度審金訴字 第40號  判 決日 期 111年3月17日 111年3月17日 111年3月17日 確定判決 法      院 橋頭地院 橋頭地院 橋頭地院  案      號 110年度審金訴字 第40號 110年度審金訴字 第40號 110年度審金訴字 第40號  判決確定日期 111年4月14日 111年4月14日 111年4月14日 是否為得易科罰金、社勞案件  否 否 否 備         註  橋頭地檢111年度執字第2827號     （編號15至18經橋頭地院定應執行有期徒刑2年4月）   
　　　　　　
編         號  19 20  （以下空白） 罪         名  詐欺 詐欺  宣   告   刑  有期徒刑1年2月  有期徒刑1年1月   犯 罪 日 期  109年12月3日  109年12月1日   偵查（自訴）機關年度案號  臺中地檢110年度偵字第15943號 臺中地檢110年度偵字第15943號  最後事實審 法     院 臺中地院 臺中地院   案     號 110年度金訴字第1222號 110年度金訴字第1222號   判 決日 期 111年4月25日 111年4月25日  確定判決 法      院 臺中地院 臺中地院   案      號 110年度金訴字第1222號 110年度金訴字第1222號   判決確定日期 111年5月30日 111年5月30日  是否為得易科罰金、社勞案件  否 否  備         註  臺中地檢111年度執字第8495號     （編號19至20經臺中地院定應執行有期徒刑1年3月）